【裁判字號】    97,訴,2180
【裁判日期】    980123
【裁判案由】    清償借款
【裁判全文】
臺灣高雄地方法院民事判決              97年度訴字第2180號
原      告  國泰人壽保險股份有限公司
法定代理人  乙○○
訴訟代理人  甲○○
被      告  丙○○
上列當事人間清償借款事件，經本院於民國98年1 月20日言詞辯
論終結，判決如下：
    主    文
被告應給付原告新臺幣壹佰參拾貳萬玖仟伍佰捌拾肆元，及自民
國九十七年八月九日起至清償日止，按週年利率百分之四點三八
計算之利息，暨自民國九十七年九月九日起至清償日止，其逾期
在六個月以內者，按上開利率百分之十，逾期超過六個月者，按
上開利率百分之二十計算之違約金。
訴訟費用壹萬肆仟壹佰陸拾柒元由被告負擔。
    事 實 及 理 由
一、原告主張：被告於民國87年9 月8 日及同年月17日，分別向
    原告借貸新台幣（下同）1,750,000 元、250,000 元，約定
    借款期間均為20年，以每1 個月為1 期，依年金法，按期平
    均攤還本息，利息按年息8.2%計算，如未依約按期清償本息
    時，全部借款視為到期，並自逾期之日起6 個月以內者，按
    上開利率10 %，逾期超過6 個月者，按上開利率20% 計付違
    約金。詎被告自97年8月9 日起即未按期還款，尚欠本金1,3
    29,584元未清償，爰依消費借貸及連帶保證之法律關係，求
    為判決如主文第1 項所示。
二、被告則以伊對於87年9 月8 日及同年月17日，分別向原告借
    貸1, 750,000元、250,000 元自97年8 月9 日起即未依約攤
    還本息，及尚積欠如原告所主張之本金、利息及違約金等事
    實不為爭執，但伊有誠意還款，因經濟困難，希望原告給予
    延長繳款年限或先僅暫繳付利息等語資為抗辯，並聲明駁回
    原告之訴。
三、按稱消費借貸者，謂當事人一方移轉金錢或其他代替物之所
    有權於他方，而約定他方以種類、品質、數量相同之物返還
    之契約；借用人應於約定期限內，返還與借用物種類、品質
    、數量相同之物；遲延之債務，以支付金錢為標的者，債權
    人得請求依法定利率計算之遲延利息。但約定利率較高者，
    仍從其約定利率；當事人得約定債務人於債務不履行時，應
    支付違約金，民法第474 條第1 項、第478 條前段、第233
    條第1 項及第250 條第1 項分別定有明文。
四、經查，本件原告主張之前揭事實，業據其提出借據、約定書
    、繳息明細查詢紀錄為證，且為被告所不爭執，應堪信為真
    實。又被告為系爭債務之借款人，則原告本於消費借貸之法
    律關係，請求被告應給付如主文第1 項所示之金額、利息及
    違約金，即有理由，應予准許。
五、又本件原告全部勝訴，訴訟費用即裁判費14,167元，應由被
    告負擔。
六、據上論結，本件原告之訴為有理由，依民事訴訟法第78條，
    判決如主文。
中    華    民    國    98    年     1    月    23    日
                  民事鳳山分庭  法  官  林意芳
上為正本係照原本作成。
如對本判決上訴，須於判決送達後20日內向本院提出上訴狀。
中    華    民    國    98    年     1    月    23    日
                                書記官  陸艷娣


司法院資訊處製作；財團法人民間司法改革基金會備份。
